臺灣雲林地方法院刑事判決　　　　　　 94年度簡上字第155號
上　訴　人
即　被　告　丙○○
選任辯護人　黃翎芳律師
　　　　　　陳姝樺律師
上列上訴人因妨害自由等案件，不服本院斗六簡易庭94年度六簡
字第365 號中華民國94年9 月8 日第一審判決（聲請案號：94年
度偵字第2889號），提起上訴，本院管轄之第二審合議庭判決如
下：
    主  文
上訴駁回。
    事  實
一、丙○○因不滿乙○○與其妻劉儀君過從甚密，遂於民國94年
    4 月5 日下午3 時許，至雲林縣斗六市○○路11號乙○○所
    經營之「蕾妮爾內衣名店」內，欲找乙○○理論。詎丙○○
    竟基於恐嚇及公然侮辱之各別犯意，於至該店後，在該店外
    公眾得出入之場所，以「幹你娘、五倫不分」等字眼公然辱
    罵乙○○，並另以「問候你吃飽沒、做事要小心，要讓你死
    得很難看」之言詞及作勢毆打等加害生命之事，恐嚇乙○○
    ，致生危害於乙○○之安全，乙○○因此心生畏懼。嗣經乙○○報警處理，始查悉上情。
二、案經乙○○訴由雲林縣警察局斗六分局報請臺灣雲林地方法
    院檢察署檢察官偵查後聲請簡易判決處刑。
    理  由
一、訊據被告丙○○固坦承於94年4 月5 日下午3 時，有至雲林
    縣斗六市○○路11號告訴人乙○○所經營之「蕾妮爾內衣名
    店」之事實，然矢口否認有恐嚇及公然侮辱之犯行，辯稱：
    當天是去請求告訴人乙○○讓伊的太太早日回家團圓，並非
    前往滋事恐嚇云云。經查：
(一)上揭事實，業據證人乙○○於偵查中及本院審理時證述：當天
  他把車子停在店的對面，玩具店的前面，就走進我的店，當時
  我在看電視。他一臉很兇狠，並問我吃飽了沒，然後我站起來
  ，隔壁他岳母看到馬上走過來，然後他就走到前面的騎樓，罵
  我三字經幹你娘、五倫不分。這中間他罵我很多句。我一直看
  著他，他就說「看什麼」，「再看就打你」，叫我「做事情要
  小心點，不然就讓我死得很難看」，並作勢要打我，這過程他
  岳母都在場，也有跟他說不可以打人，我心裡會感到害怕等語
  明確。並經證人甲○○於偵查中及本院審理時證稱：94年4 月
  5 日當天我在上班，乙○○的蕾妮爾內衣店隔一間就是我們公
  司。被告是隔壁店阿姨的女婿，當時因我要去找褓姆，走過去
  時，剛好看到被告來，我站在中藥店柱子旁，要看他講什麼，
  有看到他岳母阻止他，要他回去，他說要來問候乙○○吃飽了
  沒，開始罵一些髒話，並說要他死得很難看。我有聽到被告以
  「幹你娘、五倫不分」等字眼辱罵乙○○，並作勢打人，及以
  「問候你吃飽沒、做事要小心，要讓你死得很難看」等語威脅
  乙○○，被告是站在門外等情無誤。依上開證人乙○○、甲○○證述之情詞觀之，二人對於被告公然侮辱及恐嚇之犯行證述
  過程清楚詳盡，互核亦大致相符，堪可信為真實。足認被告確
  有於乙○○所經營之「蕾妮爾內衣名店」店外，以上開字詞內
  容對告訴人乙○○為公然侮辱及恐嚇之犯行，並致乙○○心生
  畏懼。
(二)被告雖辯稱：證人甲○○係供證被告未進入「蕾妮爾內衣名店
  」內，此與證人乙○○之供述不符，乙○○之供詞自有可疑之
  處云云，然查，依證人乙○○上開證述，被告於進入乙○○店
  內，問乙○○吃飽了沒後，乙○○即站起來，然後被告就走到
  前面的騎樓等情節觀之，被告進入店內停留之時間顯然極為短
  促。被告既僅短暫停留於店內，隨後即走出店外，則於證人甲○○自其公司走出看見被告與乙○○時，被告因人已走出店門
  外，證人甲○○自無法看見被告進入該店內之情形，顯見證人
  甲○○證述被告未進入該店內乙節，明顯係因時間上之差距而
  致其所見聞部分為被告站於店門外之情節而已，尚難以此即謂
  證人乙○○、甲○○之供述不符，而認渠等證詞可疑。被告所
  辯，自無足採信。
(三)被告復辯稱：被告縱有說出三字經等字詞，然當時乙○○眼睛
  係一直瞪著被告，並說出「你敢打試試看」等語，顯然乙○○
  當時並未心生畏懼，且乙○○事後報警係因被告對其友人誹謗
  乙○○，亦非因心生畏懼而報警，乙○○既未因而心生畏懼，
  自不該當恐嚇罪之構成要件云云。惟查，被告恐嚇證人乙○○
  時表情兇狠，且事後被告並未馬上離去，於坐上車後又出來，
  證人乙○○見狀，因害怕被打，即跑至隔壁，並於本案發生後
  在其店內裝設錄影監視設備等情，亦據證人乙○○於本院審理
  時證述明確，依此情狀觀之，證人乙○○僅係一女子，單獨看
  守該店，其於被告面露兇狠表情出言恐嚇時，豈有不害怕之理
  。且證人乙○○於事後見被告自車內再度出來時，即刻跑至隔
  壁，顯見其於遭受恐嚇後內心之恐懼猶存，倘若其當時並未心
  生畏懼，於見被告再度自車內走出時，何須立即躲至隔壁。參
  以證人乙○○因本案之發生，於事後尚且在其店內裝設錄影監
  視設備，益徵本案對其當時心裡造成之恐懼甚大，否則其自無
  藉由裝設錄影監視設備來防衛自身安全之必要。是證人乙○○
  因被告之恐嚇行為而致心生畏懼應甚明確。雖證人乙○○當日
  並未報警，然此係因被告之岳母請求證人乙○○不要將事情搞
  大等事實，亦據證人乙○○證述明確，被告之岳母既係證人乙○○所經營店面之隔壁鄰居，其對乙○○為此請求，乙○○礙
  於人情，遲至同年5 月因無法忍受被告持續說伊壞話始報警處
  理（此亦據證人乙○○證述在卷），衡情亦可想見，自無法據
  此即認證人乙○○於受恐嚇之際並未心生畏懼。是被告空言所
  辯，顯屬無稽。
(四) 綜上所述，被告上開辯解，無非事後卸責之詞，不可採信。
   是本件事證已臻明確，被告恐嚇及公然侮辱告訴人乙○○之
   犯行，已可認定，自應依法論科。
二、核被告所為，係犯刑法第305 條恐嚇危害安全及第309 條第
    1 項第1 項之公然侮辱罪。原審以被告罪證明確，因而適用
    刑事訴訟法第449 條第1 項前段、第454 條第2 項、刑法第
     305條、第309 條第1 項、第41條第1 項前段、罰金罰鍰提
    高標準條例第1 條前段、第2 條之規定，分別量處被告有期
    徒刑3 月、拘役20日，並諭知易科罰金之折算標準，本院經
    核其認事用法，俱無不合，量刑亦稱妥適。被告上訴意旨否
    認犯罪，空言指摘原判決不當，並無可取，為無理由，應予
    駁回。
據上論斷，應依刑事訴訟法第455條之1第3項、第368條，判決如
主文。
本案經檢察官賴政安到庭執行職務。
中　　華　　民　　國　　94　　年　　12　　月　　21　　日
            刑事第六庭    審判長法　官  趙家光
                                法　官  林俊良
                                法　官  蔡世芳
以上正本證明與原本無異。
本件不得上訴。
                                書記官  葉  政
中　　華　　民　　國　　94　　年　　12　　月　　23　　日
